【裁判字號】    98,交抗,2218
【裁判日期】    980921
【裁判案由】    違反道路交通管理處罰條例
【裁判全文】
臺灣高等法院交通事件裁定            98年度交抗字第2218號
抗  告  人
即受處分人  甲○○
上列抗告人因違反道路交通管理處罰條例案件，不服臺灣桃園地
方法院中華民國98年8 月24日裁定（98年度交聲字第1655號），
提起抗告，本院裁定如下：
    主  文
抗告駁回。
    理  由
一、原處分意旨略以：抗告人即受處分人甲○○於民國98年5月3
    日7時21分許，酒後騎乘車號HZU-827號重型機車，於桃園縣
    八德市○○路94號前，為桃園縣政府警察局桃園分局龍安派
    出所警員攔查，測得其呼氣酒精濃度達每公升0.49毫克，違
    反道路交通管理處罰條例第35條第1項第1款規定，乃以桃警
    局交字第DB0000000號舉發違反道路交通管理事件通知單對
    之開單舉發，並檢具事證移送原處分機關交通部公路總局新
    竹區監理所桃園監理站處理，經原處分機關於98年7月9日依
    上揭規定，以桃監裁罰字第裁52-DB0000000號違反道路交通
    管理事件裁決書，認定抗告人涉有「駕駛執照吊扣期間駕駛
    汽車，且酒精濃度超過規定標準」之違規行為，依同條例第
    35條第3 項之規定裁處罰鍰新臺幣（下同）60,000元，吊銷
    駕駛執照，禁考3 年，並施以道安講習之處分等語。
二、聲明異議意旨略以：抗告人固於上揭時、地有喝酒騎乘上開
    重型機車上路之情事，惟抗告人當日僅喝十分少量之酒，係
    因個人體質特殊之關係，反應靈敏，故測得較高之酒測值，
    抗告人已知反省，亦無力負擔罰款，爰具狀聲明異議，請求
    撤銷原處分云云。
三、原裁定意旨略以：抗告人於前揭時間，酒後騎乘車號HZU-82
    7號重型機車上路，在桃園縣八德市○○路94號前，為警攔
    查，測得其呼氣酒精濃度達每公升0. 49毫克等情，除有桃
    園縣政府警察局桃園分局龍安派出所桃警局交字第DB000000
    0 號舉發違反道路交通管理事件通知單及酒精濃度測試表可
    證外，亦為抗告人於其所撰聲明異議狀內所自承，堪認抗告
    人確有前揭酒後駕車之違規事實。又抗告人辯稱伊當日僅喝
    十分少量之酒，係因個人體質特殊之關係，反應靈敏，故酒
    測值較高等語，然經命補正結果，僅事後至中醫診所看診，
    並補具中醫診所之診斷證明書，且依所載「胸痛、左脅肋痛
    ，宜持續追縱紿療」等語，與其所辯毫無關連，再依電話聯
    繫，迄今仍未能補正，足見其並非事前即知其體質特殊，況
    迄未據抗告人提出相關證明以證明上情，抗告人所辯顯係事
    後脫免卸責之詞，應無足採。原處分機關依道路交通管理處
    罰條例第35條第3 項規定裁處受處分人罰鍰60,000元，並吊
    銷駕駛執照，禁考3 年，並應接受道安講習，核無違誤，本
    件異議為無理由等語。
四、抗告意旨略以：抗告人於98年5月2日下班後，約晚間10點左
    右於家中小飲，約10點30分至11點間上床睡覺，隔天5月3日
    早上6 點30分起床，起床後未進食飲水，亦無喝酒，對當日
    早上7點21分臨檢酒測值達0.49 很意外。抗告人因體質特殊
    ，肝功能欠佳，有醫師診斷證明書可證，故酒精毒素難從身
    體代謝排出。抗告人無力負擔罰款，懇請從輕處分云云。
五、經查：
  (一)按汽車駕駛人，駕駛汽車經測試檢定有酒精濃度超過規定標
    準者，處新臺幣15,000元以上60,000元以下罰鍰，並當場移
    置保管該汽車及吊扣其駕駛執照1 年，道路交通管理處罰條
    例第35條第1 項第1 款定有明文。又汽車駕駛人經依該條例
    第35條第1項規定吊扣駕駛執照，並於吊扣期間內再有該 項
    情形者，處60,000元罰鍰，並當場移置保管該汽車及吊銷其
    駕駛執照，且3 年內不得考領駕駛執照，並應接受道路交通
    安全講習，道路交通管理處罰條例第35條第3項、第67條第2
    項、第24條第1項第2款亦分別定有明文。
  (二)抗告人固辯稱其因體質特殊關係，肝功能欠佳，酒精等毒素
    難以從身體代謝排出云云，並於原審提出桃園中醫診所診斷
    證明書2紙為證，惟觀諸該2紙診斷證明書上「病名」欄分別
    記載「胸痛、左脅肋痛」、「其他倦怠及疲勞」等語（見原
    審卷第19頁、第31頁），均無法證明抗告人肝功能有何異常
    情形而導致體內酒精長時間無法代謝，抗告人所辯其肝功能
    欠佳致酒精等毒素難以從身體代謝排出乙節，已難信實。矧
    本件抗告人向交通部公路總局新竹區監理所桃園監理站所提
    訴願書，暨其向原審所提之聲明異議狀，均已明載其有在98
    年5月3日於家中小飲，休息片刻之後出門上班，即在途中遇
    臨檢，酒測值0.49等語（見原審卷第6 頁、第13頁），且抗
    告人於98年5月3日7時21分許，騎乘車號HZU-827號重型機車
    行經桃園縣八德市○○路94號前，為警員攔查測得其呼氣酒
    精濃度達每公升0.49毫克，亦有桃警局交字第DB 0000000號
    舉發違反道路交通管理事件通知單及酒精濃度測試表在卷可
    稽（見原審卷第8 頁），堪認抗告人確有於前揭時、地酒後
    駕車，且經測試檢定有酒精濃度超過規定標準之違規事實，
    抗告人上開所辯，顯係事後卸責脫免之詞，無足採信。
六、綜上，本件抗告人於駕駛執照吊扣期間，在上開時、地酒後
    騎乘重型機車，且經測試檢定有酒精濃度超過規定標準之違
    規行為，洵堪認定。原審認原處分機關依道路交通管理處罰
    條例第35條第3項、第67條第2項、第24條第1項第2款之規定
    裁處罰鍰60,000元，吊銷駕駛執照，禁考3 年，並施以道安
    講習之處分，於法即無不合，因而裁定駁回抗告人之異議，
    本院核其認事用法並無違誤，本件抗告人仍執前詞提起抗告
    ，顯無理由，應予駁回。
據上論斷，應依道路交通管理處罰條例第89條、道路交通案件處
理辦法第26條、刑事訴訟法第412條，裁定如主文。
中    華    民    國    98    年    9     月    21    日
                  刑事第二十三庭審判長法  官  許宗和
                                      法  官  沈君玲
                                      法  官  林海祥
以上正本證明與原本無異。
不得再抗告。
                                      書記官  林淑貞
中    華    民    國    98    年    9     月    21    日


司法院資訊處製作；財團法人民間司法改革基金會備份。
